Postulado en la oferta Motociclista Repartidor Suc. Colón, 31 de enero de 2023



César Guadalupe Pérez Navarro Computrabajo

Chófer mensajero ejecutivo, Corporativo Brego

cn60746@gmail.com 52-3339531326

46 % de Adecuación con Inteligencia Artificial

Perfil

Resumen Experiencia en zona metropolitana trato con la gente, experiencia en mantenimiento general y almacén tengo mis dos licencias de chófer y de

motocicleta preparatoria terminada actitud y muchas ganas de trabajar

Pretensión salarial \$ 6,500.00

Puesto deseado Chófer mensajero

45 años Edad

Estado Jalisco - Guadalajara (México)

Nacionalidad Licencia de conducir B, C Dirección tlajomulco Código Postal 45670 Estado civil Casado(a)

Experiencia profesional

11/2019 - 10/2022 (2 años y 11 meses) Chófer mensajero ejecutivo - Corporativo Brego

Movimientos bancarios pago de servicios gubernamentales chófer personal de confianza

02/2016 - 09/2018 (2 años y 7 meses) Tecnico en Mantenimiento - Coppel

Mantenimiento general y preventivo de tiendas coppel logro aprendizaje de un campo nuevo

02/2014 - 03/2016 (2 años y 1 mes)

Colaborador mensajero - Quality Post

Selección, acomodo entrega y reparto de mercancías de trabajo. Logros conocimiento de la ciudad y municipios de la zona

Formación

06/1996 - 08/1999 (3 años y 2 meses) Educación media superior -Bachillerato General - Vocacional u de g

Perfil profesional

Mensajero y chófer para grupo brío mi labor era hacer movimientos bancarios pago de servicios gubernamentales y todo tipo de entregas de nóminas pagos a seguro social y trasladó de personal a diferentes oficinas

Habilidades y conocimientos

Idiomas

Español (Nativo)

Licencia de conducir





Otros datos

Fecha de última modificación del CV 31 de enero de 2023

Disponibilidad para viajar

Disponibilidad para cambio de residencia

Vehículo propio

